# 版主：

提问人：windy1978 时间：2013-06-13 17:28:44
前几天碰到一个问题，公司持有甲34%股权，本来是权益法核算， 2012 年公司收购了4%小股东股权，且与另一小股东签订了一个一致行动人协议，导致公司可以控制该公司，现问：该行为导致将甲纳入公司合并范围，这是企业合并吗？如果是，是同一控制下还是非同一控制下？纳入合并范围后，公司账面的的长期股权投资要进行成本法追溯调整吗，如何调整？合并报如何调整？

回答人：chenyiwei
回复 windy1978 的帖子
如果甲公司构成企业合并准则所指的“业务”，则该交易中该公司原先不能控制甲公司，现在通过收购 4 ％股权并签订一致行动协议取得对甲公司及其业务的控制权，应属于企业合并。如果此前该公司和甲公司并不处于同一控制下的，则构成非同一控制下的企业合并（分步交易实现），该公司在个别报表和合并报表层面，应按《企业会计准则解释第 4 号》第三条规定处理。在个别报表层面，应按原权益法下对 34 ％长期股权投资核算到购买日的账面价值加上本次增持 4 ％的成本作为长期股权投资的成本，不必追溯冲回原先权益法下确认的损益调整和其他权益变动。

提问人：windy1978 时间：2013-06-14 09:28:31
谢谢版主：如果是同一控制下的企业合并，合并层面与个别报表层面如何处理呢？

回答人：chenyiwei
同一控制下合并的问题可能比较复杂，需要提供更具体的业务背景才能作进一步的分析。这其中很重要的一点考虑是：收购 4 ％的股权的原股东是否与合并方在同一控制下，还是无关联的少数股东。